【裁判字號】    98,易,9
【裁判日期】    980218
【裁判案由】    竊盜
【裁判全文】
臺灣宜蘭地方法院刑事判決                 98年度易字第9號
公  訴  人  臺灣宜蘭地方法院檢察署檢察官
被      告  丙○○
                    （另案於臺灣宜蘭監獄執行中）
上列被告因竊盜案件，經檢察官提起公訴（97年度偵字第3571、
3682號），被告於本院準備程序中為有罪之陳述，經告以簡式審
判程序之旨，並聽取當事人意見後，本院裁定行簡式審判程序，
判決如下：
    主  文
丙○○犯如附表「罪名」欄所示之罪，均為累犯，各處如附表「
宣告刑」欄所示之刑。應執行有期徒刑壹年陸月。
    事實及理由
一、本案犯罪事實及證據，除於起訴書犯罪事實欄第1行、第4行
    分別更正補述：「丙○○曾因公共危險、過失傷害及竊盜等
    案件，經法院分別判決處有期徒刑6月、拘役50日、有期徒
    刑3月、3月確定，經裁定減刑後，並於民國96年8月19日縮
    刑期滿執行完畢。」、「嗣經警察調閱監視錄影器畫面查證
    後，始知悉丙○○涉犯附表編號一、四、五之竊盜案件，經
    通知丙○○到案說明後，丙○○並於有偵查權之公務員或機
    關發覺其為附表編號二、三之竊盜犯嫌前，主動表示其為犯
    嫌並自首犯行，而接受裁判」等語，並將起訴書附表編號三
    所載之犯罪地點更正為：「宜蘭縣宜蘭市○○街56號前（業
    經蒞庭檢察官當庭更正如上）」等語，並於證據欄增列：「
    監視錄影畫面及現場照片共15張、警局刑事案件報告書及被
    告於本院審理時之自白」作為證據外，餘均引用檢察官起訴
    書之記載（如附件）。
二、本件係經被告丙○○於準備程序為有罪之表示，而經本院裁
    定以簡式審判程序加以審理，依刑事訴訟法第273條之2、第
    159條第2項之規定，不適用傳聞法則有關限制證據能力之相
    關規定；並得依同法第310條之2準用第454條之規定製作略
    式判決書。
三、核被告所為附表編號一、二、三、五之部分，均係犯刑法第
    320條第1項之竊盜罪；所為附表編號四之部分，則係犯刑法
    第321條第1項第2款之踰越安全設備竊盜罪。查被告有前揭
    事實及理由欄一所載執行完畢之前科紀錄，有臺灣高等法院
    被告全國前案紀錄表可稽，其於執行完畢後5年之內，故意
    再犯本件有期徒刑以上之罪，係屬累犯，均應依刑法第47條
    第1項之規定加重其刑。其前後共5次竊盜之犯行，犯意各別
    ，應予分論併罰。被告於附表編號二、三所示時、地竊盜後
    未被有偵查權之公務員或機關發覺其為犯嫌前，即向製作另
    案警詢筆錄之警員蘇智宏、李國裕自承犯行，進而接受裁判
    ，有宜蘭縣政府警察局宜蘭分局刑事案件報告書在卷可按，
    被告所為附表編號二、三之竊盜行為合乎自首之要件，應均
    依刑法第62條前段減輕其刑，並分別依法先加後減之。爰審
    酌被告正值青壯，不思努力工作賺取正當酬勞，竟貪圖不法
    利益，意圖行竊以獲取財物，毫無他人所有物之概念，且前
    已有3次竊盜前科，又違犯本案竊盜犯行，素行顯然不良，
    及犯罪之動機、目的、手段、所生危害、犯後於本院審理時
    坦認犯行，態度尚佳，並參酌檢察官之具體求刑等一切情狀
    ，分別量處如主文所示之刑，並定其應執行之刑，以資儆懲
    。末查，被告所有持以違犯附表編號一至三所示竊盜犯行之
    鑰匙1支，並未扣案，且業據被告陳明已經丟棄不見，而該
    鑰匙又非屬必須沒收之物，爰不併予宣告沒收，附此敘明。
據上論斷，應依刑事訴訟法第273條之1第1項、第299條第1項前
段、第310條之2、第454條，刑法第320條第1項、第321條第1項
第2款、第47條第1項、第62條前段、第51條第5款，刑法施行法
第1條之1第1項、第2項前段，判決如主文。
本案經檢察官張立言到庭執行職務
中    華    民    國    98    年    2     月    18    日
                  刑事第二庭法  官  陳映佐
以上正本證明與原本無異。
如不服本判決應於收受本判決後10日內向本院提出上訴書狀，並
應敘述具體理由。若未敘述理由者，應於上訴期間屆滿後20日內
向本院補提理由書狀（均須按他造當事人之人數附繕本）「切勿
逕送上級法院」。
                            書記官  陳憲文
中    華    民    國    98    年    2     月    19    日
附錄法條：
中華民國刑法第320條第1項：
（普通竊盜罪、竊佔罪）
意圖為自己或第三人不法之所有，而竊取他人之動產者，為竊盜
罪，處 5 年以下有期徒刑、拘役或 5 百元以下罰金。
中華民國刑法第321條第2款：
（加重竊盜罪）
犯竊盜罪而有左列情形之一者，處 6 月以上、 5 年以下有期徒
刑：
二、毀越門扇、牆垣或其他安全設備而犯之者。
附表：
 ┌─┬────┬──────┬───────┬──────┬────┬─────┬────┬────┐
 │編│犯罪時間│ 犯 罪 地 點│ 被 竊 物 品  │犯 罪 手 段 │被害人  │所犯法條  │罪名    │宣告刑  │
 │號│（民國）│            │  （新臺幣）  │            │        │          │        │        │
 ├─┼────┼──────┼───────┼──────┼────┼─────┼────┼────┤
 │一│97年08月│宜蘭縣宜蘭市│車號CI-0592號 │以自備之鑰匙│甲○○  │刑法第320 │竊盜罪  │有期徒刑│
 │  │20日凌晨│武營街60號前│自用小客車內之│開啟車門入內│        │條第1項   │        │肆月    │
 │  │某時許  │            │現款50元      │行竊        │        │          │        │        │
 ├─┼────┼──────┼───────┼──────┼────┼─────┼────┼────┤
 │二│同上    │宜蘭縣宜蘭市│車號ES-5377號 │同上        │己○○  │同上      │竊盜罪  │有期徒刑│
 │  │        │武營街60號對│自用小客車內之│            │        │          │        │貳月    │
 │  │        │面          │現款150元     │            │        │          │        │        │
 ├─┼────┼──────┼───────┼──────┼────┼─────┼────┼────┤
 │三│同上    │宜蘭縣宜蘭市│車號G5-5025號 │同上        │戊○○○│同上      │竊盜罪  │有期徒刑│
 │  │        │武營街56號前│自用小客車內之│            │        │          │        │貳月    │
 │  │        │            │現款100元     │            │        │          │        │        │
 ├─┼────┼──────┼───────┼──────┼────┼─────┼────┼────┤
 │四│同上    │宜蘭縣宜蘭市│店內之現款2000│自未上鎖之窗│丁○○  │刑法第321 │踰越安全│有期徒刑│
 │  │        │西門路7巷7號│元            │戶攀越入內  │        │條第1項第2│設備竊盜│捌月    │
 │  │        │珍饌企業社（│              │            │        │款        │罪      │        │
 │  │        │無人居住）  │              │            │        │          │        │        │
 ├─┼────┼──────┼───────┼──────┼────┼─────┼────┼────┤
 │五│97年8月2│宜蘭縣宜蘭市│屋內現款500元 │大門未鎖逕行│乙○○  │刑法第320 │竊盜罪  │有期徒刑│
 │  │2日下午4│光復路123號2│元            │侵入住宅    │        │條第1項（ │        │肆月    │
 │  │時40分許│樓          │              │            │        │刑法第306 │        │        │
 │  │        │            │              │            │        │條部分未據│        │        │
 │  │        │            │              │            │        │告訴）    │        │        │
 └─┴────┴──────┴───────┴──────┴────┴─────┴────┴────┘


司法院資訊處製作；財團法人民間司法改革基金會備份。
